【裁判字號】    98,易,1270
【裁判日期】    980605
【裁判案由】    傷害
【裁判全文】
臺灣臺北地方法院刑事判決              98年度易字第1270號
聲  請  人  臺灣臺北地方法院檢察署檢察官
被      告  甲○○
            乙○○
上列被告等因傷害案件，經檢察官聲請簡易判決處刑（九十八年
度偵字第五一八一、七三二三號），經本院受理後（九十八年度
簡字第一六一三號），認為有不得以簡易判決處刑之情形，改依
通常程序審理，本院判決如下：
    主  文
本件公訴不受理。
    理  由
一、聲請簡易判決處刑意旨略以：被告甲○○於民國九十八年二
    月十二日下午二時三十五分許，騎乘車牌號碼 F2D-899號重
    型機車，途經臺北市中正區○○○路與忠孝東路口，與被告
    乙○○所騎乘車牌號碼 CML-556號重型機車，因行車而發生
    爭執，甲○○竟基於傷害之犯意，在臺北市中正區○○○路
    與愛國西路口停車時，右手持機車大鎖敲打乙○○頭部，並
    以腳踹乙○○騎乘之機車，乙○○人車倒地，亦基於傷害之
    犯意，旋與互甲○○互相扭打、拉扯，致乙○○受有鼻樑挫
    傷、左腿下瘀腫、左臉腫脹、右膝挫傷等傷害，致甲○○受
    有左胸、右手掌、左下肢紅腫、瘀青等傷害。案經乙○○訴
    由臺北市政府警察局中正第一分局暨甲○○均報請臺灣臺北
    地方法院檢察署檢察官偵查起訴，因認被告甲○○、乙○○
    均涉犯刑法第二百七十七條第一項之傷害罪嫌。
二、按告訴乃論之罪，告訴人於第一審辯論終結前，得撤回其告
    訴；又告訴經撤回者，應諭知不受理之判決；而第三百零二
    條至第三百零四條之判決，得不經言詞辯論為之。刑事訴訟
    法第二百三十八條第一項、第三百零三條第三款、第三百零
    七條分別定有明文。
三、查本件告訴人乙○○告訴被告甲○○，及告訴人甲○○告訴
    被告乙○○涉犯傷害部分，聲請簡易判決處刑意旨認均係觸
    犯刑法第二百七十七條第一項之傷害罪，依同法第二百八十
    七條前段之規定，前開之罪須告訴乃論。茲據甲○○於九十
    八年六月五日本院審理時當庭請求撤回本件對乙○○之傷害
    告訴，並與乙○○於前開期日成立和解，亦據乙○○當庭請
    求撤回對其之傷害告訴，此有上揭期日審判筆錄、刑事撤回
    告訴狀及和解筆錄附卷可稽，依照前開說明，本件爰不經言
    詞辯論，逕為不受理之諭知。
據上論斷，應依刑事訴訟法第三百零三條第三款、第三百零七條
，判決如主文。
中    華    民    國    98    年    6     月    5     日
                  刑事第八庭    法  官  詹慶堂
上正本證明與原本無異。
如不服本判決應於收受送達後10日內向本院提出上訴書狀，並應
敘述具體理由；其未敘述上訴理由者，應於上訴期間屆滿後20日
內向本院補提理由書（均須按他造當事人之人數附繕本）「切勿
逕送上級法院」。告訴人或被害人如對於本判決不服者，應具備
理由請求檢察官上訴，其上訴期間之計算係以檢察官收受判決正
本之日期為準。
                                書記官  蔡易霖
中    華    民    國    98    年    6     月    5     日


司法院資訊處製作；財團法人民間司法改革基金會備份。
